臺灣臺北地方法院刑事裁定
110年度審聲再字第7號
再審聲請人
即受判決人  徐立運


                   （另案於法務部矯正署桃園監獄執行中）
上列再審聲請人即受判決人因竊盜案件，對於本院民國110年7月
2日所為110年度審簡上字第142號判決，聲請再審，本院裁定如
下：
    主  文
再審之聲請駁回。
    理  由
一、按聲請再審，應以再審書狀敘述理由，附具原判決之繕本及
    證據，提出於管轄法院為之；又法院認為聲請再審之程序違
    背規定者，應以裁定駁回之，但其不合法律上之程式可以補
    正者，應定期間先命補正，刑事訴訟法第429條前段、第433
    條分別定有明文。所謂敘述理由，係指具體表明符合法定再
    審事由之原因事實而言；所稱證據，係指足以證明再審事由
    存在之證據。倘僅泛言有法定再審事由，而未敘明具體情形
    ，或所述具體情形，顯與法定再審事由不相適合，或未提出
    足以證明再審事由存在之證據，均應認聲請再審之程序違背
    規定（最高法院102年度台抗字第615號裁定意旨可資參照）
    。 　　
二、再審聲請人即受判決人徐立運（下稱聲請人）因竊盜案件，
    於民國110年7月8日提出「聲請再審狀」，對本院110年度審
    簡上字第142號第二審確定判決聲請再審。上開再審書狀指
    摘：其並未收到110年度審簡字第611號第一審刑事簡易判決
    ，而無撰狀上訴理由，何來上訴駁回之事？且原判決漏未審
    酌聲請人患有精神分裂症、妄想症及精神耗弱之證據，故請
    求再審云云。惟因上開聲請再審狀並未敘明符合法定再審事
    由之具體理由及足以證明該等再審事由存在之證據，本院乃
    於110年7月26日裁定命聲請人於該裁定送達後7日內補正聲
    請再審之具體理由及證據。上開裁定業於110年7月29日送達
    聲請人所在之法務部矯正署桃園監獄，由聲請人親自收受一
    節，有本院上開裁定及送達證書在卷可佐（見本院審聲再字
    卷第19至22頁、第27頁）。嗣聲請人於110年8月4日補提「
    補正再審狀」主張：聲請人患有精神分裂症、妄想症、老人
    癡呆症等疾病，故其行為應屬不罰；又其未將借用代步之機
    車變造、變賣或藏匿占為己有，可認聲請人無竊盜犯意，並
    提出中華民國身心障礙證明、核定免役體位之免役證明書為
    證（見本院審聲再字卷第29至32頁）。
三、經查：
　㈠聲請人固提出前揭中華民國身心障礙證明、核定免役體位之
    免役證明書，主張其患有精神病症，應受無罪之判決云云。
    惟查，本院110年度審簡字第611號判決已於事實及理由欄二
    ㈡就聲請人不符合刑法第19條第1項、第2項減免其刑之理由
    加以論述說明（見本院110年度審簡字第611號卷第20頁）。
    聲請人此部分聲請意旨無非係就原確定判決已審酌判斷之事
    項，再為事實之爭辯，經核非法定再審理由。
　㈡又聲請人未經所有人之同意取走他人物品之行為，構成刑法
    第320條第1項之竊盜罪，此業經上開判決事實及理由欄二、
    中詳實說明認定聲請人犯罪之相關證據為何。此外，是否有
    將遭竊物品加以變造、變賣或藏匿與是否成立竊盜無涉，聲
    請人既未提出任何「當時已經存在，為法院及當事人所不及
    知，不及調查斟酌，至其後始行發見，且就證據本身形式上
    觀察，顯然可認為足以動搖原有罪確定判決，而為受判決人
    無罪、免訴、免刑或輕於原判決所認罪名」之新證據，僅泛
    稱其行為不構成竊盜因而聲請再審，顯無理由。
　㈢承上，聲請人經本院命限期補正再審具體理由及證據後，固
    提出前開「補正再審狀」，惟實質上仍未檢附任何具體證據
    ，亦無具體敘明原確定判決有何刑事訴訟法第420條第1項各
    款或第421條所規定之聲請再審事由，所陳內容僅對判決所
    為對其不利之事實認定徒憑己見再行爭執，難謂聲請人已依
    本院命補正之意旨而為補正。從而，本件再審聲請不符法律
    上之程式，屬程序上不合法，應予駁回。
四、據上論斷，應依刑事訴訟法第433條，裁定如主文。 　
中　　華　　民　　國　　110 　年　　10　　月　　29　　日
                  刑事第二十二庭審判長法　官  莊書雯
                                      法　官  廖棣儀
                                      法　官　葉詩佳
上正本證明與原本無異。
如不服本裁定，應於裁定送達後5日內向本院提出抗告狀。因疫
情而遲誤不變期間，得向法院聲請回復原狀。
                                      書記官  巫佳蒨
中　　華　　民　　國　　110 　年　　10　　月　　29　　日